【裁判字號】    92,上訴,406
【裁判日期】    920410
【裁判案由】    毒品危害防制條例
【裁判全文】
臺灣高等法院臺中分院刑事判決                    九十二年度上訴字第四六號
    上  訴  人  臺灣苗栗地方法院檢察署檢察官
    被      告  乙○○
右上訴人因被告違反毒品危害防制條例案件，不服臺灣苗栗地方法院九十一年度訴字
第四０六號，中華民國九十一年十二月二十五日第一審判決（起訴案號：臺灣苗栗地
方法院檢察署九十一年度毒偵字第八一五、八七六號），提起上訴，及移
（臺灣苗栗地方法院檢察署九十一年度毒偵字第九０四號），本院判決如左：
    主      文
原判決撤銷。
乙○○連續施用第一級毒品，累犯，處有期徒刑拾月，扣案之第一級毒品海洛因毛重
零點貳公克沒收銷燬之，注射針筒壹支沒收；又連續施用第二級毒品，累犯，處有期
徒刑捌月。應執行有期徒刑壹年月，扣案之第一級毒品海洛因毛重零點貳公克沒收
銷燬之，注射針筒壹支沒收
    事      實
一、乙○○前因違反毒品危害防制條例案件，經臺灣苗栗地方法院判處有期徒刑二月
    確定，並於民國八十八年三月四日執行完畢。復因施用毒品案件，經觀察、勒戒
    後，認無繼續施用毒品之傾向，經臺灣苗栗地方法院檢察署檢察官於八十七年六
    月十六日，以八十七年偵字第二二九九號為不起訴處分確定。詎仍不知悔改，又
    分別基於施用第一級毒品海洛因，及施用第二級毒品安非他命之概括犯意，先後
    於九十一年九月五日中午十二時許，在苗栗縣竹南鎮竹南運動公園內，及於九十
    一年十月四日中午十二時許，在苗栗縣頭份鎮某加油站廁所內，各施用第一級毒
    品海洛因一次；另先後於同年九月九日中午十二時許，在同前運動公園內，及於
    同年十月四日上午十時許，在苗栗縣頭份鎮其朋友綽號「小玉」家中，各施用安
    非他命一次。嗣先於九十一年九月九日十四時三十分許，在苗栗縣頭份鎮○○路
    ，其因搭乘通緝犯陳俊雄所騎機車，為警攔檢發現手臂有明顯注射痕跡，而採尿
    送驗查悉。又於同年十月四日十七時許，在苗栗縣頭份鎮○○路七一三巷口被警
    查獲，並扣得其所有海洛因毛重０點二公克、注射針筒一支，經依臺灣苗栗地方
    法院以九十一年度毒聲字第八二一號裁定送觀察、勒戒後，認有繼續施用毒品之
    傾向。
二、案經苗栗縣警察局竹南分局先後報請臺灣苗栗地方法院檢察署檢察官偵查起訴，
    及移送併案審理。
    理      由
一、訊據被告乙○○固坦承前述二次施用第二級毒品安非他命，及於九十一年十月四
    日施用第一級毒海洛因一次之犯行不諱，然否認於同年九月九日為警查獲前之施
    用第一級毒品犯行；惟查被告於警訊中已明確承認有前揭各二次施用毒品海洛因
    及安非他命犯行，而其於前開時地，二次為警查獲時所採尿液，經分別送請苗栗
    縣衛生局，及法務部調查局檢驗結果，均呈嗎啡及甲基安非他命陽性反應，有苗
    栗縣衛生局煙毒尿液檢驗成績書及法務部調查局檢驗通知書各乙紙在卷可稽，並
    有前開毒品海洛因及施用毒品之器具注射針筒一支扣案可資佐證。而被告經原審
    法院裁定送觀察勒戒結果，確有繼續施用毒品傾向，亦有臺灣苗栗看守所附設勒
    戒處所九十一年十月二十四日苗所衛字第０九一０００三一六二號函送之有無繼
    續施用毒品傾向證明書在卷可參。又被告前曾因施用毒品案件，經觀察、勒戒後
    ，認無繼續施用毒品之傾向，經臺灣苗栗地方法院檢察署檢察官於八十七年六月
    十六日，以八十七年偵字第二二九九號為不起訴處分確定，亦有該不起訴處分書
    、臺灣高等法院被告全國前案紀錄表及臺灣苗栗地方法院檢察署刑案資料查註紀
    錄表等附卷可參。被告事後否認部分施用海洛因犯行，無非卸責之詞，不足採信
    。本件罪證明確，被告前開施用第一、二級毒品毒品之犯行洵堪認定。
二、核被告所為，係犯毒品危害防制條例第十條第一、第二項之罪。被告施用前持有
    安非他命、海洛因之低度行為應為施用安非他命、海洛因之高度行為吸收，不另
    論罪。其前後各二次施用海洛因及安非他命犯行，時間緊接，分別觸犯同一罪名
    ，顯係各基於概括犯意為之，應分別論以連續犯，並加重其刑。被告於九十一年
    九月五日施用海洛因，及同年月九日施用安非他命，而經檢察官移送併案審理之
    犯行，雖未經起訴，然因該部分犯行，與已起訴且經認定有罪部分，有連續犯裁
    判上一罪之關係，本院自得併予審究。又被告前因違反毒品危害防制條例案件，
    經臺灣苗栗地方法院判處有期徒刑二月確定，並於八十八年三月四日執行完畢，
    有臺灣高等法院被告全國前案紀錄表在卷可稽，其受有期徒刑執行完畢後，五年
    以內再犯本件有期徒刑以上之罪，為累犯，應依刑法第四十七條規定分別遞加重
    其刑。被告所犯上開二罪間，犯意各別，罪名不同，應分論併罰。原審法院因認
    被告罪證明確，而予論科，固屬有據；然原判決未及審究前開檢察官併案審理部
    分，於法尚有未合，檢察官上訴意旨執此指摘原判決不當，即有理由，應由本院
    將原判決撤銷改判。爰審酌被告犯罪之動機、目的、手段，犯罪時所受之刺激及
    其品性、生活狀況、智識程度、犯罪所生之損害，及犯罪後坦承犯行態度良好，
    暨被告一再施用第一、第二級毒品，足見之前之觀察勒戒效果有限，非以隔離方
    式恐無法收效等一切情狀，量處如主文第二項所示之刑，並依法定其應執行刑，
    以示懲儆。另扣案之海洛因毛重０、二公克，係查獲之毒品，應依毒品危害防制
    條例第十八條第一項前段，沒收銷燬之。扣案之注射針筒一支係被告所有，供犯
    施用第一級毒品罪所用之物，應依刑法第三十八條第一項第二款宣告沒收。
據上論斷，應依刑事訴訟法第三百六十九條第一項前段、第三百六十四條、第二百九
十九條第一項前段，毒品危害防制條例第十條第一項、第二項、第十八條第一項前段
，刑法第十一條前段、第五十六條、第四十七條、第三十八條第一項第二款、第五十
一條第五款，判決如主文。
本案經檢察官甲○○到庭執行職務。
中      華      民      國      九十二     年     四      月     十     日
                                臺灣高等法院臺中分院刑事第六庭
                                      審判長法  官  李  文  雄
                                            法  官  陳  嘉  雄
                                            法  官  邱  顯  祥
右正本證明與原本無異。
施用第一級毒品部分得上訴。
施用第二級毒品部分不得上訴。
如不服本判決應於收受送達後十日內向本院提出上訴書狀，其未敘述上訴之理由者並
得於提起上訴後十日內向本院補提理由書（均須按他造當事人之人數附繕本）。
                                            書記官  陳  桂  芬
中      華      民      國      九十二     年     四      月     十     日
                                                                        Ｒ


司法院資訊處製作；財團法人民間司法改革基金會備份。
